臺灣臺北地方法院民事簡易判決
                                      111年度店簡字第4號
原      告  魏婕如
訴訟代理人  洪維廷律師
複代理  人  邱錞榆律師
被      告  高世麒
上列被告因過失傷害案件（110年度審交簡字第156號），經原告
提起刑事附帶民事訴訟請求損害賠償（本院110年度審交附民字
第233號），經本院刑事庭裁定移送前來，於民國111年7月28日
言詞辯論終結，判決如下：
    主      文
被告應給付原告新臺幣貳拾捌萬肆仟壹佰陸拾壹元，及自民國一
百一十年八月十七日起至清償日止，按週年利率百分之五計算之
利息。
原告其餘之訴駁回。
訴訟費用新臺幣壹仟由被告負擔百分之六十九，餘由原告負擔。
本判決原告勝訴部分得假執行。但被告如以新臺幣貳拾捌萬肆仟
壹佰陸拾壹元為原告預供擔保後，得免為假執行。
原告其餘假執行之聲請駁回。
    事實及理由
壹、程序事項
一、按因侵權行為涉訟者，得由行為地之法院管轄，民事訴訟法
    第15條第1項定有明文。查本件侵權行為地為新北市新店區
    （見本院卷第12頁），本院自有管轄權。
二、被告經合法通知，未於言詞辯論期日到場，核無民事訴訟法
    第386條所列各款情事，爰依原告之聲請，准由其一造辯論
    而為判決。　　
貳、實體事項　
一、原告主張：被告於民國109年6月28日上午11時9分許，駕駛
    車牌號碼000-0000號自用小貨車，沿新北市新店區寶橋路往
    臺北市方向直行於內側車道，於變換車道時，疏未注意禮讓
    外側車道之直行車，且未顯示方向燈或手勢，即貿然由內線
    車道變換至外側車道，適伊騎乘車牌號碼000-0000號普通重
    型機車搭載訴外人周辰宇，沿上述路段外側車道行駛而至，
    見狀已閃避不及發生碰撞，致伊人車倒地，受有左鎖骨骨折
    、多處擦傷之傷害。依侵權行為法律關係請求被告賠償如附
    表一所示金額，並聲明：㈠被告應給付原告新臺幣（下同）1
    13萬4,950元自起訴狀繕本送達之翌日起至清償日止，按週
    年利率5％計算之利息。㈡願供擔保，請准宣告假執行（見本
    院審交附民卷第5頁）。
二、被告經合法通知，未於言詞辯論期日到場，亦未提出準備書
    狀做任何聲明或陳述。　　
三、法院之判斷：
  ㈠按因故意或過失，不法侵害他人之權利者，負損害賠償責任
    ；汽車、機車或其他非依軌道行使之動力車輛，在使用中加
    損害於他人者，駕駛人應賠償因此所生之損害。民法第184
    條第1項前段、第191條之2定有明文。「行車遇有轉向、減
    速暫停、讓車、倒車、變換車道等情況時所用之燈光及駕駛
    人之手勢，應依下列規定：…六、變換車道時，應先顯示欲
    變換車道方向之燈光或手勢。」「汽車在同向二車道以上之
    道路（車道數計算，不含車種專用車道、機車優先道及慢車
    道），除應依標誌或標線之指示行駛外，並應遵守下列規定
    ：…六、變換車道時，應讓直行車先行，並注意安全距離。
    」道路交通安全規則第91條第1項第6款、第98條第1項第6款
    定有明文。查被告駕車行至肇事地點，依當時情形並無不能
    注意之情事，竟疏未注意上揭規定致生車禍，其有過失甚為
    顯然。又被告因本件車禍犯過失傷害罪，處有期徒刑肆月，
    如易科罰金，以新臺幣壹仟元折算壹日等情，有臺灣臺北地
    方檢察署檢察官聲請簡易判決處刑書110年度偵字第640號、
    本院刑事庭110年度審交簡字第156號刑事簡易判決在卷可按
    （見本院卷第9至14頁），並經本院調閱前揭卷宗查核屬實
    ，是被告過失行為與原告受傷及機車毀損結果間，具有相當
    因果關係。
　㈡按不法侵害他人之身體或健康者，對於被害人因此喪失或減
    少勞動能力或增加生活上之需要時，應負損害賠償責任。民
    法第193條第1項定有明文。查原告主張如附表一編號1所示
    醫療費，提出如附表二編號1至13所示醫療單據及如附表三
    編號1所示診斷證明書在卷可按，核屬因車禍所引起傷勢需
    有就醫之必要費用總計為28,437元，逾上述金額，未見原告
    舉證，即無理由。另觀諸如附表三編號2所示診斷證明書內
    容，堪認原告確有需以雷射療程除疤之必要，原告請求被告
    賠償如附表一編號2所示後續醫療費用，核屬有據，惟此部
    分損害確實數額，尚需日後門診追蹤評估，在舉證上有相當
    之困難，依民事訴訟法第222條第2項規定，審酌其所受傷害
    情形，預期復健療程、項目及費用等情況，認原告請求後續
    醫療以15萬元為適當。再原告術後需專人看護，有如附表三
    編號1所示診斷證明書醫囑記載可按，可知原告因傷於109年
    6月28日入院手術至109年7月2日出院，以及術後出院需專人
    照護1個月，天數以35日適當，至於111年1月16日至111年1
    月18日第2次住院期間，並無需專人照護之醫囑內容，自不
    准許，又本院審酌一般住院期間看護費用全日制24小時從2,
    000元到4,000元不等，認原告主張一天看護費2,400元尚屬
    允當，故1個月又5日看護費84,000元（2,400元×35日＝84,00
    0元），原告此部分請求，應屬有據，逾此部分請求則無理
    由。
  ㈢按負損害賠償責任者，除法律另有規定或契約另有訂定外，
    應回復他方損害發生前之原狀。第一項情形，債權人得請求
    支付回復原狀所必要之費用，以代回復原狀。民法第213條
    第1項、第3項定有明文。又不法毀損他人之物者，被害人得
    請求賠償其物因毀損所減少之價額，同法第196條定有明文
    ；依民法第196條請求賠償物被毀損所減少之價額，得以修
    復費用為估定之標準，但以必要者為限（例如︰修理材料以
    新品換舊品，應予折舊），有最高法院77年度第9次民事庭
    會議決議可資參照。故被害人得以修理費用作為其物因毀損
    所減少價額之計算依據，但其中以新品更換舊品，且因此提
    高該物整體價值者，該更換之新品即非屬損害發生前物之原
    狀，則該更換新品所支出之費用，應予計算其折舊。查原告
    主張如附表一編號4所示機車零件修復費用14,150元，提出
    維修紀錄單在卷可按（見本院卷第115頁）。依行政院所頒
    固定資產耐用年數表及固定資產折舊率之規定，機械腳踏車
    之耐用年數為3年，依定率遞減法每年折舊1000分之536，並
    參酌營利事業所得稅查核準則第95條第6項規定「固定資產
    提列折舊採用定率遞減法者，以1年為計算單位，其使用期
    間未滿1年者，按實際使用之月數相當於全年之比例計算之
    ，不滿1月者，以1月計」之規定，系爭機車出廠日為108年1
    2月，有行車執照在卷可按（見本院卷第116頁），迄本件車
    禍發生時即109年6月28日，實際使用7月，折舊後零件費用
    應為9,726元（計算式如後附表四所示），逾此部分，為無
    理由。
　㈣按當事人主張有利於己之事實者，就其事實有舉證之責任。
    民事訴訟法第277條前段定有明文。又民事訴訟如係由原告
    主張權利者，應先由原告負舉證之責，若原告先不能舉證，
    以證實自己主張之事實為真實，則被告就其抗辯事實即令不
    能舉證，或其所舉證據尚有疵累，亦應駁回原告之請求（最
    高法院104年度臺上字第41號判決意旨參照）。查原告主張
    如附表一編號5至7所示費用，並無相關搭車單據、工作證明
    、薪資資料與勞動能力減損評估報告附卷可佐，原告此部分
    之請求，並無理由，應予駁回。
　㈤按不法侵害他人之身體、健康、名譽、自由、信用、隱私、
    貞操，或不法侵害其他人格法益而情節重大者，被害人雖非
    財產上之損害，亦得請求賠償相當之金額，民法第195條第1
     項前段定有明文。慰藉金之賠償須以人格權遭遇侵害，使
    精神上受有痛苦為必要，其核給之標準固與財產上損害之計
    算不同，然非不可斟酌雙方身分資力與加害程度，及其他各
    種情形核定相當之數額；其金額是否相當，自應依實際加害
    情形與被害人所受之痛苦及雙方之身分、地位、經濟狀況等
    關係決定之。有最高法院51年臺上字第223號判例、85年度
    臺上字第460號、89年度臺上字第1952號判決意旨可資參照
    。本院審酌原告因本件事故所受傷害，以及兩造之資力（見
    本院110年度審交易字第214號卷第63頁)及被告過失情節等
    一切情狀，認原告請求被告賠償慰撫金於6萬元範圍內，應
    予准許。
　㈥按遲延之債務，以支付金錢為標的者，債權人得請求依法定
    利率計算之遲延利息；應付利息之債務，其利率未經約定，
    亦無法律可據者，週年利率為百分之五；給付無確定期限者
    ，債務人於債權人得請求時，經其催告而未為給付，自受催
    告時起，負遲延責任。其經債權人起訴而送達訴狀，或依督
    促程序送達支付命令，或為其他相類之行為者，與催告有同
    一之效力，民法第233條第1項前段、第203條、第229條第2
    項分別定有明文。查原告對被告之侵權行為損害賠償債權，
    核屬無確定期限之給付，既經原告提起訴訟且起訴狀繕本業
    於110年8月16日送達被告（見本院審交附民卷第5頁），被
    告迄未給付，應負遲延責任，原告請求自起訴狀繕本送達被
    告之翌日即110年8月17日起至清償日止，按週年利率5％計算
    之法定遲延利息，核無不合，應予准許。
四、綜上所述，原告依據侵權行為法律關係，請求被告給付284,
    161元（28,437元＋15萬元＋84,000元＋9,726元＋6萬元－48,002
    元＝284,161元）及自起訴狀繕本送達翌日即110年8月17日起
    至清償日止，按週年利率5％計算之利息，為有理由，應予准
    許。逾此部分為無理由，應予駁回。其假執行之聲請，因駁
    回而失所附麗，併予駁回。
五、本件事證已臻明確，兩造其餘攻擊防禦方法及證據，核與判
    決之結果不生影響，爰不一一論列，併此敘明。
六、本件原告勝訴部分，係就民事訴訟法第427條訴訟適用簡易
    程序所為被告敗訴之判決，依同法第389條第1項第3款規定
    ，應依職權宣告假執行，並依同法第392條第2項、第3項規
    定，依職權宣告被告如預供擔保後，得免為假執行。
七、本件係刑事附帶民事訴訟，由合議庭裁定移送民事庭之事件
    ，依刑事訴訟法第504條第2項之規定，免納裁判費，惟原告
    就附帶民事請求外所擴張應受判決事項之聲明部分，仍應徵
    收裁判費，爰依民事訴訟法第79條將訴訟費用額依後附計算
    書確定如主文所示金額。
中　　華　　民　　國　　111 　年　　8 　　月　　19　　日
                  臺灣臺北地方法院新店簡易庭
                              法  官  鄧德倩
上列正本證明與原本無異。
如不服本判決，應於判決送達後20日內向本庭提出上訴狀（須按
他造當事人之人數附繕本）；如委任律師提起上訴者，應一併繳
納上訴審裁判費。
中　　華　　民　　國　　111 　年　　8 　　月　　19　　日
                              書記官  張嘉崴　
計算書：
項    目                    金  額（新臺幣）      備  註
第一審裁判費                        1,000元
合        計                        1,000元 　　　　
附表一：原告請求項目及金額（見本院卷第93至98頁）
編號 項目 請求內容 金額 （新臺幣） 原告提出資料 本院卷頁碼  1 醫療費 醫療及醫材費用 29,297元 台北慈濟醫院診斷證明書及收據、龍昌診所醫療費用收據 第99至107頁 2 醫美費用 手術後除疤 200,000元 風華聯合診所診斷證明書、收據、疤痕照片 第109至111頁 3 看護費用 第一次住院需專人看護35天，第二次住院需看護3天 91,200元（2,400元×38日） 杏仁看護專業派遣公司看護費用表 第113頁 4 機車維修費  14,150元 鶴山維修紀錄單、行照 第115至116頁 5 交通費用 往返住家與工讀地址即指舍藝術美甲，單趟約75元 9,000元（75元×2趟×30天×2個月）＝9,000元 大都會車隊車資試算 第117頁 6 傷病期間不能工作損害 自109年6月28日至同年10月10日，以及自111年1月16日至18日 67,500元（15,000元×4.5月）   7 未來勞動能力減少之損害 以每月工資25,250元計算，勞動力減損5％，共45年 362,434元   8 精神賠償  409,371元    小計   1,182,952元    扣除已請領之強制險  48,002元    合計  1,134,950元   
附表二：醫療費用單據
編號 就診日期 醫院 科別   金額 (新臺幣) 頁碼 1 111年1月16日至同年1月18日 台北慈濟醫院 骨科 9,500元 本院卷第100頁 2 111年1月5日 台北慈濟醫院 骨科  390元 本院卷第100頁 3 111年2月5日 台北慈濟醫院  骨科  303元 本院卷第101頁 4 111年5月4日 台北慈濟醫院  骨科  270元 本院卷第101頁 5 110年7月19日 台北慈濟醫院  骨科  390元 本院卷第102頁 6 109年6月28日至同年7月2日 台北慈濟醫院  骨科  13,230元 本院卷第103頁 7 109年6月28日 台北慈濟醫院  急診外科 520元 本院卷第103頁 8 109年7月9日 台北慈濟醫院  骨科 806元 本院卷第104頁 9 109年7月16日 台北慈濟醫院  骨科 446元 本院卷第104頁 10 109年8月13日 台北慈濟醫院  骨科 502元 本院卷第105頁 11 110年7月19日 台北慈濟醫院  不分科 40元 本院卷第105頁 12 110年7月19日 台北慈濟醫院  骨科  390元 本院卷第106頁 13 109年7月29日 龍昌診所  1,650元 本院卷第107頁  合計：28,437元     
附表三：原告提出診斷證明書內容
編號 日期 醫院 科別 診斷 日期 診斷 醫囑 頁碼 1 111年5月4日 台北慈濟醫院 骨科 111年5月4日 ⑴左鎖骨骨折 ⑵多處擦傷  病患於2020年6月28日入院，於當日行開放性復位骨折內固定手術，於2020年7月2日出院，病人於2020年7月9日到本院門診就醫，應休養3個月，需專人照護1個月，且持續復健、患肢三角巾或前臂吊帶使用，勿提重物。於2022年1月16日入院，於2022年1月17日接受拔釘手術，於2022年1月18日出院，宜休養1個月，於2020年7月9日、2020年7月16日、2020年8月13日、2020年10月13日、2021年7月19日、2022年1月5日、2022年2月5日到本院門診追蹤治療。 本院卷第99頁 2 110年7月23日  風華聯合診所  110年7月23日  陳舊性疤痕(主訴車禍造成) ⑴左鎖骨手術後疤痕 ⑵左肩、左上背、左膝、左小腿色素沉澱及色素減退佔體表面積3-4% ⑶左膝疤痕增生2x2㎝² 患者於110年7月23日至本診所評估左鎖骨修疤手術、雷射治療色素沉澱、類固醇注射治療費用約15-20萬元整。 本院卷第109頁 
附表四
-----
折舊時間           金額
第1年折舊值        14,150×0.536×(7/12)=4,424
第1年折舊後價值    14,150-4,424=9,726